臺灣高等法院臺中分院刑事裁定　　　　100年度聲再字第103號
再審聲請人
即受判決人　劉介迪
選任辯護人　王有民律師
上列聲請人因過失致人於死案件，對於本院99年度交上訴字第25
32號中華民國100年4月13日第二審確定判決（原審案號：臺灣臺
中地方法院99年度交訴字第9號；起訴案號：臺灣臺中地方法院
檢察署98年度偵字第27580號），聲請再審，本院裁定如下：
    主  文
再審之聲請駁回。
    理  由
一、本件再審聲請人即受判決人劉介迪（下稱聲請人）聲請意旨
    略以：聲請人因過失致死案件，經鈞院99年度交上訴字第25
    32號判決駁回上訴，而維持一審判決有期徒刑10月確定，然
    有重要證據漏未審酌：
  (一)原判決認定同案被告鍾建國於偵查中之供述，具有證據能力
    ，然就鍾建國於台中地方法院檢察署民國98年8月6日所為之
    偵訊筆錄，並經一審法院當庭勘驗偵訊錄音並做成譯文（參
    一審卷99年5月12日審判筆錄），可知同案被告鍾建國於測
    謊前，遭受測謊員不斷以「你一定收人家錢」、「你死定了
    ，會被判處重刑」等言語擾亂心緒，並遭受莫大心理壓力，
    顯已發生「遭受不當外力干擾」之情形，而依最高法院97年
    度台上字第123號判決意旨，此鑑定報告應無證據能力可言
    ，原判決漏未審酌同案被告鍾建國於偵訊中所為上開供述，
    即逕認定「本次測謊時環境良好，無不當之外力千擾」有證
    據能力，進而作為不利被告之認定依據。
  (二)原判決依檢察官於98年7月28日下午4時之勘驗筆錄，認定加
    得利加油站監視器時間與標準時間誤差僅5秒，不致影響被
    告鍾建國於車禍時不在場之判斷，然實則證人鍾長憲曾於偵
    訊中證稱「該監視器之電腦主機曾於98年7月24日因當機而
    重新開機，且於98年7月22日之後，有請廠商來就電腦主機
    為軟體更新及網路設定」等語（見偵卷第55-56頁），倘果
    如此，本件系爭監視器所屬之電腦主機，既於辯護人調閱（
    98年7月22日）之後、檢察官勘驗（98年7月28日）之前，曾
    經當機並經更新及設定，則檢察官於事發後1個月餘之勘驗
    結果，顯無足作為認定「98年6月24日案發當日之監視器時
    間，其誤差不影響被告鍾建國有無在場」之判斷依據，原判
    決顯漏未審酌證人鍾長憲所為相關證述。
  (三)證人鍾建璋雖於偵查時證稱「比對加得利加油站監視錄影器
    的畫面，與我所戴的手錶做比對，比對結果為差不到l、2分
    鐘」（見偵卷第48頁），然證人鍾建璋亦於同次偵訊時曾經
    證稱「我的手錶沒有校對過」等語（見偵卷第48頁），倘果
    如此，則證人鍾建璋以未曾校對過標準時間之手錶所為之對
    時，是否足以排除證人鍾長憲基於其長期工作之親身經歷所
    為證詞，即非無疑義，原判決漏未審酌證人鍾建璋所為「我
    的手錶沒有校對過」之證詞，遽以其他證詞排除證人鍾長憲
    之證述。另由公證人之公證書內容可知，加得利加油站監視
    器時問較標準時間快了將近11分鐘，核與證人鍾長憲證稱「
    監視器時間快了10分鐘」相符，且公證書之證據能力亦為原
    判決所認同，則原判決漏未審酌公證書之上開內容，逕以證
    人鍾建璋之證詞、檢察官勘驗筆錄，即謂證人鍾長憲之證述
    並非無疑，自屬重要證據漏未審酌。
  (四)原判決依證人鍾長憲於偵訊時證稱「王有民律師及公證人在
    講說監視器時間快了10分鐘」等語，而認定有關對時結果誤
    差10分鐘之證述係傳聞證據，無證據能力。然查證人鍾長憲
    於該次偵查中，除證稱「他們在講說監視器時間快了10分鐘
    」等語外，尚證稱「由伊去操作電腦畫面，他們也有現場攝
    影，也有撥打117作對時的動作」，並於一審審理時具結證
    稱「他們有用1l7對時，直接播放」等語，由此可知證人於
    公證當時，乃在場操作電腦畫面，且在場聽到報時台的播放
    ，亦即證人鍾長憲不僅在場看到電腦畫面，亦有聽到報時台
    的播報，故實乃就其親身經歷之所見所聞而為證述，並非僅
    聽聞「王有民律師及公證人在說快了10分鐘」，原判決漏未
    斟酌前揭證詞，自屬重要證據漏未審酌。
  (五)原判決認定依證人陳怡君之證述，其於案發當晚並未經過向
    上路2段附近地點，然依門號0000000000號通聯調閱查詢單
    、中華電信資料查詢所示，門號0000000000號行動電話於98
    年6月24日凌晨3時18分19秒通話時之基地臺，位於臺中市○
    ○區○○路2段199號6樓頂，證人陳怡君所述與基地臺位置
    不符，足見被告劉介迪手機並非在證人陳怡君持有中。然原
    判決所援用證人陳怡君之證詞，並非完整之證詞，其於一審
    審理時已證稱「第一次去找劉介迪時，我回來好像有去大墩
    六街，要去拿東西，有繞一下，但沒有打電話，想說都那麼
    晚了」等語（見原審卷第59頁），而大墩六街即位於南屯區
    ○○○○路直抵惠中路，且與向上路2段之距離，僅有百餘
    公尺，應在電信基地台涵括範圍內無疑，原判決漏未斟酌前
    揭證詞，自屬重要證據漏未審酌。
  (六)綜上，原確定判決有諸多足以影響判決之重要證據漏未審酌
    之再審事由，聲請人為此依刑事訴訟法第421條規定聲請再
    審云云。
二、按刑事訴訟法第421條固規定不得上訴於第三審法院之案件
    ，除有該法第420條規定之情形外，其經第二審確定之有罪
    判決，如就足生影響於判決之重要證據漏未審酌者，亦得為
    受判決人之利益，聲請再審。惟依上開規定，因重要證據漏
    未審酌而聲請再審者，應於送達判決後20日內為之，同法第
    424條亦有明文。
三、經查：本件聲請人劉介迪係就本院99年度交上訴字第2532號
    判決中，不得上訴於第三審法院之過失致人於死罪部分，依
    刑事訴訟法第421條之規定，向本院聲請再審，此有其刑事
    聲請再審狀之記載及本院上開判決附卷可參。然本院99年度
    交上訴字第2532號判決，係於100年4月19日送達於聲請人之
    事實，有該案判決之送達證書1份可憑，業經本院調卷核閱
    明確；而聲請人遲至100年5月17日始依刑事訴訟法第421條
    之規定，向本院聲請再審，亦有其聲請再審狀上本院之收狀
    章附卷可稽。則揆諸前開說明，聲請人依刑事訴訟法第421
    條之規定，對本院99年度交上訴字第2532號部分確定判決聲
    請再審，顯已逾刑事訴訟法第424條所定20日之法定不變期
    間，其聲請再審之程序違背規定，至為明顯，故本件再審聲
    請，於法不合，應予駁回。
據上論斷，應依刑事訴訟法第433條，裁定如主文。
中    華    民    國   100    年    6     月    1     日
            刑事第五庭  審判長法  官  趙  春  碧
                              法  官  賴  恭  利
                              法  官  卓  進  仕
以上正本證明與原本無異。
不得抗告。
                              書記官  郭  振  祥
中    華    民    國   100    年    6     月    1     日